Roger Granada

Engenheiro de Dados

Informações



Porto Alegre - Brazil +55 (51) 99977-5425



http://rogergranada.github.io

roger.granada@acad.pucrs.br

Redes Sociais



in Linked In (rogergranada)



Página Github (rogergranada)

Linguas

Português **Inglês**

Francês Italiano

Espanhol

Habilidades -

Linguagens de programação: Python, Java, C++ and PHP

Conhecimento em frameworks de aprendizado de máquina e aprendizado profundo: Caffe, Pytorch, Tensorflow and scikit-learn

Conhecimento em aplicações de aprendizado de máquina e aprendizado profundo em nas áreas de inteligência artificial: Visão Computacional, Processamento de Linguagem Natural, Planejamento e Robótica. Desenvolvimento de sistemas em ambiente Linux com controle de versão.

Sobre mim

Sou apaixonado por aprendizado. Possuo doutorado em Ciência da Computação e experiência em atividades de pesquisa. Nos últimos cinco anos tenho feito pós doutorados na área de inteligência artificial, incluindo visão computacional, planejamento, processamento de linguagem natural e robótica. Recentemente tenho utilizado aprendizado por reforço e algoritmos de aprendizado por imitação, bem como reconhecimento de objetos, relações entre os mesmos e objetivos usando imagens. Tenho familiaridade com algoritmos de aprendizado de máquina e aprendizado profundo com aplicação principal em visão computacional.

Experiências Profissionais

2018 – atual

Pós Doutorado

FAPERGS-PUCRS

- Reconhecimento de Objetivos Usando Imagens do Mundo Real As atividades principais incluem: Pesquisa em visão computacional para reconhecimento de planos e objetivos. Aplicação de algoritmos de aprendizado profundo para reconhecimento de objetos. Desenvolvimento de framework para reconhecimento de objetivos com imagens do mundo real.

2017 – 2018 Pós Doutorado

CAPES - PUCRS

- Visão Computacional para Barcos Autônomos

As atividades principais incluíam: Pesquisa sobre visão computacional aplicada à barcos autônomos. Aplicação de algoritmos de aprendizado profundo para reconhecimento de obstáculos. Construção de um módulo de visão computacional baseado em NVIDIA Jetson.

2016 – 2017

Pesquisador Sênior HP Inc

PUCRS/HP Inc

- Reconhecimento de Ações e Objetivos em Imagens As atividades principais incluíam: Pesquisa em visão computacional para reconhecimento de ações e objetivos. Aplicação de algoritmos de aprendizado profundo para reconhecimento de ações. Inte-

gração de reconhecimento de ações com reconhecimento de planos

e objetivos.

2012 – 2012 **Estágio Doutorado** Fondazione Bruno Kessler (FBK Italy)

- Modelos de Similaridade Distribucional

As atividades principais incluíam Pesquisa em modelos de similaridade distribucional. Desenvolvimento de algoritmos para similaridade semântica. Integração de similaridade semântica com um framework de tradução automática.

Educação

2011 – 2015

Doutorado em Ciência da Computação PUCRS-Brazil/UPS3-France Estudo aprofundado em Inteligência Artificial - Processamento de Linguagem Natural. Minha tese avalia métodos de construção automática de estruturas taxonômicas como ontologias.

2009 – 2011

Mestrado em Ciência da Computação

Trabalhei em um projeto com a HP para o desenvolvimento de um sistema inteligente com aplicação em privacidade de dados. Minha dissertação analisa métodos para construção automática de tesauros para o mapeamento de recursos no gerenciamento de riscos.

2005 – 2008

Graduação em Desenvolvimento e Análise de Sistemas Durante a graduação trabalhei com pesquisa em sistemas de recomendação utilizando mineração de textos para a construção de perfis de usuários.